臺灣高等法院高雄分院刑事判決
111年度上訴字第234號
上  訴  人  
即  被  告  蔡岳明


選任辯護人  黃暘勛律師
上列上訴人因毒品危害防制條例案件，不服臺灣高雄地方法院11
0年度訴字第369號，中華民國111年2月10日第一審判決（起訴案
號：臺灣高雄地方檢察署110年度偵字第880號、110年度偵字第4
980號），提起上訴，本院判決如下：
    主  文
上訴駁回。
    事  實
一、蔡岳明明知甲基安非他命係毒品危害防制條例第2條第2項第
    2款所列第二級毒品，不得非法販賣、持有，竟意圖營利，
    基於販賣第二級毒品甲基安非他命故意，以其所有及持用00
    00000000號行動電話（簡稱：Ａ手機）為販毒聯絡工具，分
    別於下列時、地為販賣甲基安非他命行為：
㈠、蔡岳明持Ａ手機，於109年9月9日14時53分至同日15時8分許，
    與謝Ｏ庭持用0000000000號行動電話（簡稱：Ｂ手機）聯繫（
    詳附表三編號1譯文）。嗣於同日15時13分許，在高雄市○○
    區○○路00號全聯超商（簡稱：新疆路全聯超商）前，蔡岳明
    將甲基安非他命1包販賣並交付予謝Ｏ庭，暨向謝Ｏ庭收得價
    金新臺幣（下同）2000元。
㈡、蔡岳明持Ａ手機，於109年9月29日10時49分至同日12時32分許
    ，與謝Ｏ庭持用Ｂ手機聯繫（詳附表三編號2譯文）。嗣於同
    日12時37分許，在高雄市苓雅區正義路224巷口，蔡岳明將
    甲基安非他命1包販賣並交付予謝Ｏ庭，暨向謝Ｏ庭收得價金2
    000元。
㈢、蔡岳明持Ａ手機，於109年10月8日21時29分至同日22時17分許
    ，與謝Ｏ庭持用Ｂ手機聯繫（詳附表三編號3譯文）。嗣於同
    日22時27分許，在前揭新疆路全聯超商前，蔡岳明將甲基安
    非他命1包販賣並交付予謝Ｏ庭，暨向謝Ｏ庭收得價金2000元
    。
㈣、蔡岳明持Ａ手機，於109年10月19日22時52分至同日23時5分許
    ，與謝Ｏ庭持用0000000000行動電話（簡稱：Ｃ手機，吳Ｏ勇
    所有之手機）聯繫（詳附表三編號4譯文）。嗣於同日23時1
    5分許，謝Ｏ庭駕車載吳Ｏ勇抵達前揭新疆路全聯超商前，蔡
    岳明將甲基安非他命1包販賣並交付予謝Ｏ庭，暨向謝Ｏ庭收
    得價金2000元。
㈤、蔡岳明持Ａ手機，109年11月17日3時22分至同日3時37分許，
    與謝Ｏ庭持用0000000000號行動電話（簡稱：Ｄ手機）聯繫（
    詳附表三編號5譯文）。嗣於同日3時47分許，在前揭新疆路
    全聯超商前，蔡岳明將甲基安非他命1包販賣並交付予謝Ｏ庭
    ，暨向謝Ｏ庭收得價金2000元。
㈥、蔡岳明持Ａ手機，於109年10月20日1時32分至同日2時10分許
    ，與謝Ｏ庭、吳Ｏ勇持用Ｃ手機聯繫（詳附表三編號6譯文）。
    嗣於同日2時10分後不久，在高雄市○○區○○○路00號溫莎堡美
    容按摩養生會館前（簡稱：溫莎堡會館），蔡岳明將甲基安
    非他命1包販賣並交付予吳Ｏ勇，暨向吳Ｏ勇收得價金1000元
    。
㈦、蔡岳明持Ａ手機，於109年10月31日1時26分至同日1時54分許
    ，與吳Ｏ勇持用Ｃ手機聯繫（詳附表三編號7譯文）。嗣於同
    日2時許，在高雄市○○區○○○路000號統一超商前，蔡岳明將
    甲基安非他命1包，以500元代價販賣並交付予吳Ｏ勇，暨向
    吳Ｏ勇收得價金200元，再於同日9時36分後不久，在上開超
    商前，向吳Ｏ勇收取餘款300元。
㈧、蔡岳明持Ａ手機，於109年11月24日0時44分至同日1時48分許
    ，與吳Ｏ勇持用Ｃ手機聯繫（詳附表三編號8譯文）。嗣於同
    日2時許，在前揭溫莎堡會館前，蔡岳明將甲基安非他命1包
    ，販賣並交付予吳Ｏ勇，暨向吳Ｏ勇收得價金500元。
㈨、蔡岳明持Ａ手機，於109年9月16日20時15分至同日20時47分許
    ，與陳Ｏ明及某年籍不詳之女子持用0000000000行動電話（
    簡稱：Ｅ手機）聯繫（詳附表三編號9譯文）。嗣於同日20時
    47分後不久，在陳Ｏ明位於高雄市○○區○○路00巷00號住處，
    蔡岳明將甲基安非他命1包販賣並交付予陳Ｏ明，暨向陳Ｏ明
    收得價金1500元。
㈩、蔡岳明持Ａ手機，於109年10月20日20時31分至同日21時3分許
    ，與陳Ｏ明持用Ｅ手機聯繫（詳附表三編號10譯文）。嗣於同
    日21時3分後不久，在前揭陳Ｏ明之ＯＯ路住處，蔡岳明將甲基
    安非他命1包販賣並交付予陳Ｏ明，暨向陳Ｏ明收得價金500元
    。
、蔡岳明持Ａ手機，於109年10月30日15時43分至同日16時34分
    許，與陳Ｏ明持用Ｅ手機聯繫（詳附表三編號11譯文）。嗣於
    同日16時34分後不久，在前揭陳Ｏ明之ＯＯ路住處，蔡岳明將
    甲基安非他命1包販賣並交付予陳Ｏ明，暨向陳Ｏ明收得價金5
    00元。
、蔡岳明持Ａ手機，於109年10月30日20時38分至同日21時38分
    許，與陳Ｏ明持用Ｅ手機聯繫（詳附表三編號12譯文）。嗣於
    同日21時38分後不久，在前揭陳Ｏ明之ＯＯ路住處，蔡岳明將
    甲基安非他命1包販賣並交付予陳Ｏ明，暨向陳Ｏ明收得價金5
    00元。
、蔡岳明持Ａ手機，於109年11月24日16時42分至同日17時42分
    許，與陳Ｏ明持用Ｅ手機聯繫（詳附表三編號13譯文）。嗣於
    同日17時42分後不久，在前揭陳Ｏ明之ＯＯ路住處，蔡岳明將
    甲基安非他命1包販賣並交付予陳Ｏ明，暨向陳Ｏ明收得價金5
    00元。
、蔡岳明持Ａ手機，於109年11月24日21時52分至同日23時34分
    許，與陳Ｏ明持用Ｅ手機聯繫（詳附表三編號14譯文）。嗣於
    同日23時34分許，在前揭陳Ｏ明之ＯＯ路住處，蔡岳明將甲基
    安非他命1包販賣並交付予陳Ｏ明，暨向陳Ｏ明收得價金400元
    。
二、嗣警方於109年12月16日14時45分許，持搜索票在高雄市○○
    區○○街000○0號前搜索，在蔡岳明欲騎乘382-MQL號機車內，
    扣得蔡岳明持有第二級毒品甲基安非他命1包（附表二編號1
    ）。復徵得其同意及告知，而在其位於高雄市○○區○○街000
    巷0號5樓之2住處頂樓加蓋處（簡稱：ＯＯ街住處頂樓加蓋處
    ）執行搜索，扣得附表二編號2至8所示毒品及物品（施用毒
    品部分，經原審110年毒聲字562號裁定送觀察勒戒後無繼續
    施用傾向，經高雄地方檢察署110年毒偵字1022號不起訴處
    分）。
三、案經高雄市政府警察局刑事警察大隊報告臺灣高雄地方檢察
    署檢察官偵查起訴。
    理  由
壹、證據能力：
    本判決所引用屬於傳聞證據部分均已依法踐行調查證據程序
    ，且檢察官、被告及辯護人於本院審理時均明示同意有證據
    能力（見本院卷第96、126至127頁），本院審酌該等證據作
    成時情況，並無違法取證之瑕疵，且無顯不可信之情形，以
    之作為證據應屬適當，依刑事訴訟法第159條之5第1項規定
    ，均有證據能力。
貳、實體部分：
一、上開事實，業據上訴人即被告蔡岳明於警偵、原審及本院審
    理時均坦承不諱，並經證人謝Ｏ庭、吳Ｏ勇及陳Ｏ明證述在卷
    （詳附表一備註欄），且有附表三所示通訊監察譯文、通訊
    監察書、通聯調閱查詢單、扣案如附表二編號1至4所示毒品
    、編號5及6所示物品，搜索票、自願受搜索同意書、搜索扣
    押筆錄、扣押物品目錄表、扣押物品清單、扣押物照片及高
    雄市立凱旋醫院110年2月27日高市凱醫驗字第67022號濫用
    藥物成品檢驗鑑定書在卷可佐，堪信為真實。又事實所示各
    次毒品交易之毒品實際重量，被告及證人謝Ｏ庭、吳Ｏ勇、陳
    Ｏ明雖均忘記，然衡諸其等所述交易價格，應未逾純質淨重2
    0公克以上，而各次交易之購毒者，與被告並無特殊情誼，
    衡情若無利可圖，被告應無冒重刑之危險，出售毒品予他人
    之必要，況且被告於羈押訊問時亦供稱：其各次販賣甲基安
    非他命是賺吃的等語（見聲羈卷第30頁），堪認被告販入毒
    品之價格必較售出之價格低廉，被告出售各次甲基安非他命
    應具營利意圖。從而，本件事證明確，被告上開犯行，均堪
    認定，應依法論科。
二、論罪：
㈠、核被告所為，均係犯毒品危害防制條例第4條第2項販賣第二
    級毒品罪（共14罪）。被告各次販賣第二級毒品前，持有第
    二級毒品之低度行為，為其後販賣之高度行為吸收；被告持
    有扣案如附表二編號1至4所示剩餘毒品之行為，為最後1次
    販賣行為所吸收，均不另論罪。又被告所犯上開14罪，犯意
    各別，行為互殊，應分論併罰。
㈡、被告前因施用第二級毒品2罪，經原審法院98年審易字2548號
    判處有期徒刑，並定應執行有期徒刑8月確定（第一案）；
    因施用第二級毒品，經同院99年審簡字530號判處有期徒刑4
    月（第二案）；因施用第二級毒品2罪，經同院99年審簡字1
    495號判有期徒刑，並定應執行有期徒刑8月確定（第三案）
    ，上開第一、二、三案，再經同院99年聲字1496號裁定應執
    行有期徒刑1年7月確定（簡稱：甲案）。又因施用第二級毒
    品、持有第一級毒品各1罪，經同院99年審簡字3447號判處
    有期徒刑，並定應執行有期徒刑7月確定（第四案）；因施
    用第二級毒品，經同院99年簡字83號判處有期徒刑5月（第
    五案）；因施用第二級毒品，經同院99年簡字1068號判處有
    期徒刑6月（第六案）；因販賣第二級毒品、轉讓禁藥、轉
    讓禁藥未遂罪各1罪，經最高法院100年台上字5675號判決應
    執行有期徒刑7年8月確定（第七案）。嗣上開第四、五、六
    、七案再經本院101年聲字53號裁定應執行有期徒刑8年8月
    確定（簡稱：乙案）。甲案、乙案自99年6月2日起接續執行
    ，於106年9月1日假釋出獄，109年7月15日縮刑期滿，未經
    撤銷假釋，視為已執行完畢，有臺灣高等法院被告前案紀錄
    表及在監在押紀錄表可參（見本院卷第105至120頁，原審卷
    第253至263頁），其於徒刑執行完畢後5年內故意再犯本件
    有期徒刑以上之上開各罪，均為累犯。酌以本件被告販賣第
    二級毒品犯行，對社會危害程度，更甚於前揭施用、持有毒
    品、轉讓禁藥犯行；且被告前已因販賣毒品入獄執行，又犯
    本件販賣第二級毒品罪，足見其守法觀念不足，對刑罰反應
    力薄弱，應無大法官釋字第775號「一律加重最低本刑，於
    不符合刑法第59條所定要件之情形下，致生行為人所受之刑
    罰超過其所應負擔罪責之個案，其人身自由因此遭受過苛之
    侵害」的情形。就本件各次犯行，均依刑法第47條第1項規
    定加重其刑（法定本刑為無期徒刑部分不得加重）。
㈢、被告於偵查及審判中均自白有事實所示14次販賣第二級毒品
    犯行，應均依毒品危害防制條例第17條第2項減輕其刑。並
    就本件各次犯行，先依累犯加重（法定本刑為無期徒刑部分
    ，依法不得加重），再減輕其刑。
㈣、被告於警訊時雖稱其之毒品上游為黃姓男子（詳原審卷第39
    頁），然原審向高雄市政府警察局刑事警察大隊函詢，經該
    大隊以110年8月10日高市警大偵18字第11072061900號函覆
    略以：本大隊報請高雄地檢署指揮偵辦，並聲請對黃姓男子
    實施通訊監察，經貴院以110年1月至2月尚有通訊監察紀錄
    ，且於110年1月間有遭聲請搜索票之紀錄，而駁回聲請。本
    大隊並未依被告供述而查獲黃姓男子等語（見原審卷第39頁
    ），況且被告及辯護人亦稱：就上開函詢結果無意見，不必
    再函查等語（見原審卷第79頁），足認本件並未因被告供述
    ，而查獲毒品上游或其他正犯、共犯，不符合毒品危害防制
    條例第17條第1項減刑要件。
㈤、被告雖以其父親已過世，母親罹病，哥哥以駕駛遊覽車為業
    而經常不在家，平時其母親是由其照顧；又其罹患氣喘、頸
    椎受傷、右手大拇指及食指壓碎性損傷合併截指，且本件販
    賣毒品之交易金額、數量、人數均有限，犯罪情節顯非至惡
    ，就本件所犯14次犯行，請求依刑法第59條酌減其刑云云。
    惟被告所犯販賣第二級毒品犯行，法定刑為無期徒刑或10年
    以上有期徒刑，經依累犯規定加重其刑及依毒品危害防制條
    例第17條第2項規定減輕其刑後，法定刑已減至約5年多以上
    有期徒刑；參以，被告所為不僅殘害國民身體健康，亦促成
    毒品氾濫，依其犯行應受非難程度與最低法定刑加以權衡，
    尚難認有何使一般人認失之過苛，而有情輕法重、或情堪憫
    恕之情；況被告之前已有販賣第二級毒品前科（即本院100
    年度上訴字第720號，並經最高法院100年度台上字第5675號
    駁回上訴確定，詳前科表所載），甫於109年7月15日假釋期
    滿後，竟不知悔改，又自109年9月間起再犯本件販賣第二級
    毒品犯行，已非販賣毒品之初犯，且販賣次數又多達14次、
    販賣對象亦非單一，實難認各次犯行有情輕法重之情形，核
    與刑法第59條之要件不符，均無從據此酌減其刑。
三、上訴論斷：
㈠、原審認被告罪證明確，因而適用毒品危害防制條例第4條第2
    項、第17條第2項及刑法第47條第1項、第51條第5款規定，
    並審酌被告如事實所示販賣第二級毒品犯行，雖有監聽譯文
    可佐，但對談過程所用諸如「一心路、五福路」等代稱，與
    坊間販毒慣用之「硬的、男人、1張、半張、半台、1台」等
    常用代稱略有歧異，是譯文用語略為隱晦，但被告於警訊、
    偵查及審理時均坦承犯行，犯後態度尚稱良好，並節省檢警
    司法資源，量刑及定刑自應輕於有較明確譯文而仍始終全盤
    否認犯罪之情形；兼衡被告各次販賣毒品之價金、對象、所
    交付之毒品有限，因販毒危害社會之範圍，與一般販毒集團
    或毒梟販售大量或巨量毒品、為害社會甚烈之情形尚屬有間
    ，暨被告之教育、工作、經濟、家庭、健康（均涉個人隱私
    ，詳卷）、累犯外之前科素行（詳前科表）等其他一切情狀
    ，就被告所犯各罪，分別量處如附表一各編號「主文欄」所
    示之刑；並審酌本件被告所犯上情，合併定應執行有期徒刑
    9年6月。
㈡、另沒收認定：
  ⒈扣案如附表二編號5所示電子磅秤1台，為被告實際支配及所
    有，暨供本件14次販賣毒品所用之物，業經被告自承在卷（
    見原審卷第202頁、警一卷9至10頁、偵一卷37頁），依毒品
    危害防制條例第19條第1項，於本件14次犯行罪名項下沒收
    。
  ⒉扣案如附表二編號6所示Ａ手機（含SIM卡）係被告以其母親名
    義申辦，實際為被告支配及所有，供事實欄一所示14次販賣
    毒品所用之物，業經被告自承在卷（見原審卷第203頁、警
    一卷9至10頁、偵一卷37頁），並有附表三譯文可佐，依毒
    品危害防制條例第19條第1項規定，於本件14次犯行罪名項
    下沒收。
  ⒊扣案如附表二編號1至4所示甲基安非他命（共4包），應為被
    告為販賣而持有之剩餘毒品（見原審卷第204頁）。被告因
    持有上開剩餘毒品之低度行為，僅為最後1次販賣毒品之高
    度行為所吸收，不另論罪。該查獲之剩餘毒品，應於本件最
    後1次販賣毒品罪諭知沒收（最高法院97年台上3258號判決
    要旨），故上開4包毒品，依毒品危害防制條例第18條第1項
    規定，於事實一犯行項下沒收銷燬。
  ⒋本件14次販賣毒品犯行，被告自承均已收得對價（見原審卷
    第206頁），但所收取之對價均未扣案，依刑法第38條之1第
    1項前段、第3項規定，就被告實際取得之犯罪所得（對價）
    ，於各次犯行罪名項下諭知沒收，及於全部或一部不能沒收
    或不宜執行沒收時，追徵其價額（詳附表一主文欄）。
  ⒌扣案如附表二編號7所示夾鏈袋1包，為被告所有供自己施用
    毒品所用之物，業經被告陳明在卷（見原審卷第204頁、警
    一卷9至10頁、偵一卷37頁），且無證據證明與本件14次犯
    行有關，不於本件宣告沒收。
  ⒍附表二編號8所示扣案物品，為被告所有，供自己施用毒品所
    用，業經被告陳明在卷（見原審卷第203頁、警一卷9至10頁
    、偵一卷37頁），與本件14次犯行無關，不於本判決諭知沒
    收。
㈢、本院經核原判決已敘述其認定被告犯罪及沒收所憑之證據、
    理由，且量刑已審酌前開等情及刑法第57條所列各款一切情
    狀，為其量刑責任之基礎，認事用法皆無違誤，量刑亦稱妥
    適，並無任何偏重不當或違法之處。被告上訴意旨略以：其
    父親已過世，母親罹病，哥哥以駕駛遊覽車為業，經常不在
    家，其母親平時是由其照顧，而其罹患氣喘、頸椎受傷、右
    手大拇指及食指壓碎性損傷合併截指，本件販賣毒品之交易
    金額、數量、人數均有限，認原判決量刑（含定刑）過重，
    並請求依刑法第59條規定酌減其刑云云。然本件被告並不符
    合刑法第59條酌減其刑之要件，已詳如前述；又按刑之量定
    及應執行刑之酌定，係事實審法院得依職權自由裁量之事項
    ，苟其量刑已以行為人之責任為基礎，並斟酌刑法第57條各
    款所列情狀，在法定刑度內，酌量科刑；復其定應執行之刑
    時，並不違反刑法第51條各款所定之方法或範圍，且無明顯
    違背公平、比例原則或整體法律秩序之理念，即不得任意指
    為違法或不當。原判決已具體審酌刑法第57條科刑等一切情
    狀（含被告坦承犯行、犯後態度良好，各次販賣毒品之價金
    、對象、所交付之毒品有限，危害社會之範圍與一般毒梟或
    販售大量毒品等為害社會甚烈之情形不同，暨被告之教育、
    工作、經濟、家庭及健康狀況等），及被告所犯數罪反應之
    人格特性，在罪責原則下適正行使其量刑之裁量權，就被告
    所犯14罪分別量處如附表一各編號「主文欄」所示之刑；並
    依數罪併罰規定，兼衡被告所為販賣第二級毒品各罪之同質
    性高、所獲利益、各罪之犯罪時間間隔，依限制加重與多數
    犯罪責任遞減原則，在各刑中之最長期以上，各刑之合併刑
    期以下，酌定應執行9年6月，既未逾越法定刑度及刑法第51
    條第5款規定之範圍，且無濫用刑罰裁量權及違反比例原則
    情事，其量刑及酌定應執行刑之理由甚詳，核無不合。從而
    ，被告之上訴為無理由，應予駁回。
據上論結，應依刑事訴訟法第368條，判決如主文。
本案經檢察官黃嬿如起訴，檢察官曾靖雅到庭執行職務。
中　　華　　民　　國　　111 　年　　5 　　月　　17　　日
                  刑事第五庭    審判長法  官  簡志瑩
                                      法  官  陳美燕
                                      法  官  唐照明
以上正本證明與原本無異。
如不服本判決應於收受本判決後20日內向本院提出上訴書狀，其
未敘述上訴理由者，並得於提起上訴後20日內向本院補提理由書
狀（均須按他造當事人之人數附繕本）「切勿逕送上級法院」。
中　　華　　民　　國　　111 　年　　5 　　月　　17　　日
                                      書記官  梁雅華
附錄本判決論罪科刑法條：
毒品危害防制條例第4條第2項（109年7月15日施行）
製造、運輸、販賣第二級毒品者，處無期徒刑或10年以上有期徒
刑，得併科新臺幣1千5百萬元以下罰金。

附表一   編號 主                      文 備                                               註 １ 蔡岳明販賣第二級毒品，累犯，處有期徒刑伍年陸月。扣案如附表二編號5、6所示物品均沒收。未扣案之販賣毒品所得新臺幣貳仟元沒收，於全部或一部不能沒收或不宜執行沒收時，追徵其價額。 ⑴、事實欄一㈠：販賣甲基安非他命（2千元）予謝Ｏ庭（109年9月9日）。 ⑵、證據：     ①、偵審自白（警一卷11至13頁、偵一卷38頁、聲羈卷30頁，院卷186頁）。     ②、謝Ｏ庭證述（警一卷72至73頁、偵一卷28至29頁）。     ③、附表三編號1譯文。 ⑶、減刑事由：偵審自白。 ２ 蔡岳明販賣第二級毒品，累犯，處有期徒刑伍年陸月。扣案如附表二編號5、6所示物品均沒收。未扣案之販賣毒品所得新臺幣貳仟元沒收，於全部或一部不能沒收或不宜執行沒收時，追徵其價額。 ⑴、事實欄一㈡：販賣甲基安非他命（2千元）予謝Ｏ庭（109年9月29日）。 ⑵、證據：     ①、偵審自白（警一卷13至15頁、偵一卷38頁、聲羈卷30頁，院卷186頁）。     ②、謝Ｏ庭證述（警一卷74至76頁、偵一卷29頁）。     ③、詳附表三編號2譯文。 ⑶、減刑事由：偵審自白。 ３ 蔡岳明販賣第二級毒品，累犯，處有期徒刑伍年陸月。扣案如附表二編號5、6所示物品均沒收。未扣案之販賣毒品所得新臺幣貳仟元沒收，於全部或一部不能沒收或不宜執行沒收時，追徵其價額。 ⑴、事實欄一㈢：販賣甲基安非他命（2千元）予謝Ｏ庭（109年10月8日）。 ⑵、證據：     ①、偵審自白（警一卷15至17頁、聲羈卷30頁，院卷186頁）。     ②、謝Ｏ庭證述（警一卷76至78頁、偵一卷29頁）。     ③、詳附表三編號3譯文。 ⑶、減刑事由：偵審自白。 ４ 蔡岳明販賣第二級毒品，累犯，處有期徒刑伍年陸月。扣案如附表二編號5、6所示物品均沒收。未扣案之販賣毒品所得新臺幣貳仟元沒收，於全部或一部不能沒收或不宜執行沒收時，追徵其價額。 ⑴、事實欄一㈣：販賣甲基安非他命（2千元）予謝Ｏ庭（109年10月19日）。 ⑵、證據：     ①、偵審自白（警一卷17至19頁、偵一卷38頁、聲羈卷30頁、偵一卷120至122頁，院卷186頁）。     ②、謝Ｏ庭證述（警一卷78至80頁、偵一卷29頁）。     ③、吳Ｏ勇證述（警一卷120至122頁、偵一卷20至21、25頁）。     ④、詳附表三編號4譯文。 ⑶、減刑事由：偵審自白。 ５ 蔡岳明販賣第二級毒品，累犯，處有期徒刑伍年陸月。扣案如附表二編號5、6所示物品均沒收。未扣案之販賣毒品所得新臺幣貳仟元沒收，於全部或一部不能沒收或不宜執行沒收時，追徵其價額。 ⑴、事實欄一㈤：販賣甲基安非他命（2千元）予謝Ｏ庭（109年11月17日）。 ⑵、證據：     ①、偵審自白（警一卷21至23頁、偵一卷38頁、聲羈卷30頁，院卷186頁）。     ②、謝Ｏ庭證述（警一卷82至84頁、偵一卷30頁）。     ③、詳附表三編號5譯文。 ⑶、減刑事由：偵審自白。 ６ 蔡岳明販賣第二級毒品，累犯，處有期徒刑伍年肆月。扣案如附表二編號5、6所示物品均沒收。未扣案之販賣毒品所得新臺幣壹仟元沒收，於全部或一部不能沒收或不宜執行沒收時，追徵其價額。 ⑴、事實欄一㈥：販賣甲基安非他命（1千元）予謝Ｏ庭、吳明 勇（109年10月20日）。 ⑵、證據：     ①、偵審自白（警一卷19至21頁、偵一卷39頁、聲羈卷30頁、偵一卷122至124頁，院卷186頁）。     ②、謝Ｏ庭證述（警一卷80至82頁、偵一卷29至30頁）。     ③、吳Ｏ勇證述（警一卷122至124頁、偵一卷21、25頁）。     ④、詳附表三編號6譯文。     ⑤、前揭「謝Ｏ庭鑑定許可書、尿液採證檢驗對照表」。 ⑶、減刑事由：偵審自白。 ７ 蔡岳明販賣第二級毒品，累犯，處有期徒刑伍年參月。扣案如附表二編號5、6所示物品均沒收。未扣案之販賣毒品所得新臺幣伍佰元沒收，於全部或一部不能沒收或不宜執行沒收時，追徵其價額。 ⑴、事實欄一㈦：販賣甲基安非他命（5百元）予吳Ｏ勇（109年10月31日）。 ⑵、證據：     ①、偵審自白（警一卷23至25頁、偵一卷38至39頁、聲羈卷30頁，院卷186頁）。     ②、吳Ｏ勇證述（警一卷125至126頁、偵一卷21頁）。     ③、詳附表三編號7譯文。 ⑶、減刑事由：偵審自白。 ８ 蔡岳明販賣第二級毒品，累犯，處有期徒刑伍年參月。扣案如附表二編號5、6所示物品均沒收。未扣案之販賣毒品所得新臺幣伍佰元沒收，於全部或一部不能沒收或不宜執行沒收時，追徵其價額。 ⑴、事實欄一㈧：販賣甲基安非他命（5百元）予吳Ｏ勇（109年11月24日）。 ⑵、證據：     ①、偵審自白（警一卷25至27頁、偵一卷38至39頁、聲羈卷30頁，院卷186頁）。     ②、吳Ｏ勇證述（警一卷127至128頁、偵一卷21至22頁）。     ③、詳附表三編號8譯文。 ⑶、減刑事由：偵審自白。 ９ 蔡岳明販賣第二級毒品，累犯，處有期徒刑伍年伍月。扣案如附表二編號5、6所示物品均沒收。未扣案之販賣毒品所得新臺幣壹仟伍佰元沒收，於全部或一部不能沒收或不宜執行沒收時，追徵其價額。 ⑴、事實欄一㈨：販賣甲基安非他命（1千5百元）予陳Ｏ明（109年9月16日）。 ⑵、證據：     ①、偵審自白（警一卷27至29頁、偵一卷39頁、聲羈卷30頁，院卷186頁）。     ②、陳Ｏ明證述（警一卷160至162頁、偵一卷12、13頁）。     ③、詳附表三編號9譯文。 ⑶、減刑事由：偵審自白。 10 蔡岳明販賣第二級毒品，累犯，處有期徒刑伍年參月。扣案如附表二編號5、6所示物品均沒收。未扣案之販賣毒品所得新臺幣伍佰元沒收，於全部或一部不能沒收或不宜執行沒收時，追徵其價額。 ⑴、事實欄一㈩：販賣甲基安非他命（5百元）予陳Ｏ明（109年10月20日）。 ⑵、證據：     ①、偵審自白（警一卷30至31頁、偵一卷39頁、聲羈卷30頁，院卷186頁）。     ②、陳Ｏ明證述（警一卷163至164頁、偵一卷13頁）。     ③、詳附表三編號10譯文。 ⑶、減刑事由：偵審自白。 11 蔡岳明販賣第二級毒品，累犯，處有期徒刑伍年參月。扣案如附表二編號5、6所示物品均沒收。未扣案之販賣毒品所得新臺幣伍佰元沒收，於全部或一部不能沒收或不宜執行沒收時，追徵其價額。 ⑴、事實欄一：販賣甲基安非他命（5百元）予陳Ｏ明（109年10月30日）。 ⑵、證據：     ①、偵審自白（警一卷31至32頁、偵一卷39頁、聲羈卷30頁，院卷186頁）。     ②、陳Ｏ明證述（警一卷164至166頁、偵一卷13頁）。     ③、詳附表三編號11譯文。 ⑶、減刑事由：偵審自白。 12 蔡岳明販賣第二級毒品，累犯，處有期徒刑伍年參月。扣案如附表二編號5、6所示物品均沒收。未扣案之販賣毒品所得新臺幣伍佰元沒收，於全部或一部不能沒收或不宜執行沒收時，追徵其價額。 ⑴、事實欄一：販賣甲基安非他命（5百元）予陳Ｏ明（109年10月30日）。 ⑵、證據：     ①、偵審自白（警一卷33至36頁、偵一卷39頁、聲羈卷30頁）。     ②、陳Ｏ明證述（警一卷166至169頁、偵一卷13頁）。     ③、詳附表三編號12譯文（警一卷64、66頁） ⑶、減刑事由：偵審自白。 13 蔡岳明販賣第二級毒品，累犯，處有期徒刑伍年參月。扣案如附表二編號5、6所示物品均沒收。未扣案之販賣毒品所得新臺幣伍佰元沒收，於全部或一部不能沒收或不宜執行沒收時，追徵其價額。 ⑴、事實欄一：販賣甲基安非他命（5百元）予陳Ｏ明（109年11月24日）。 ⑵、證據：     ①、偵審自白（警一卷36至38頁、偵一卷39頁、聲羈卷30頁，院卷186頁）。     ②、陳Ｏ明證述（警一卷169至171頁、偵一卷13至14頁）。     ③、詳附表三編號13譯文。 ⑶、減刑事由：偵審自白。 14 蔡岳明販賣第二級毒品，累犯，處有期徒刑伍年貳月。扣案如附表二編號1至4所示毒品甲基安非他命（共肆包），均沒收銷燬。扣案如附表二編號5、6所示物品均沒收。未扣案之販賣毒品所得新臺幣肆佰元沒收，於全部或一部不能沒收或不宜執行沒收時，追徵其價額。 ⑴、事實欄一：販賣甲基安非他命（4百元）予陳Ｏ明（109年11月24日）。 ⑵、證據：     ①、偵審自白（警一卷38至39頁、偵一卷39頁、聲羈卷30頁，院卷186頁）。     ②、陳Ｏ明證述（警一卷171至173頁、偵一卷13至14頁）。     ③、詳附表三編號14譯文。 ⑶、減刑事由：偵審自白。 

附表二：   編號 扣           案             物 備                                        註 １ 甲基安非他命1包（毛重0.3公克，驗餘淨重0.078公克）。 ⑴、左揭編號1至4所示4包毒品，均檢出第二級毒品甲基安非他命成分（詳偵一卷191頁，凱旋醫院67022號鑑定書）。 ⑵、左揭編號1所示毒品1包，於382-MQL重機車上扣得。 ⑶、左揭編號1至4所示毒品（共4包），應為被告為販賣而持有之剩餘毒品（院卷204頁），為此，於最後一次販賣犯行（即附表一編號14）罪名項下諭知沒收銷燬。 ２ 甲基安非他命1包（毛重0.2公克，檢驗後已用罄）。  ３ 甲基安非他命1包（毛重0.3公克，驗餘淨重0.058公克）  ４ 甲基安非他命1包（毛重2.6公克，驗餘淨重2.307公克）  ５ 電子磅秤1台 ⑴、被告所有及實際支配，供本案14次犯行所用。 ⑵、於本案14次犯行罪名項下沒收。 ６ 行動電話1支（廠牌：三星SAMSUNG，含SIM卡，門號：0000000000，IME I：000000000000000/04）：Ａ手機  ７ 夾鏈袋1包 ⑴、均為供被告施用毒品所用，與本案14次犯行無關。 ⑵、本判決不諭知沒收。 ８ 毒品吸食器1組  備註：詳高雄市政府警察局刑警大隊扣押物品目錄表（警一卷225、217頁）。   

附表三：     編號 犯罪事實 對   話   紀   錄   內   容   及   時   間  備                    註 １ 事實欄：一之㈠，109年9月9日對話 【代稱】被告蔡岳明（0000000000，Ａ手機）：蔡證人謝Ｏ庭（0000000000，Ｂ手機）：謝  ①、原譯文編號1（警一卷53頁）。   ⑴、14：53 （通話方向：蔡岳明←謝Ｏ庭）蔡：喂..謝：ㄟㄟ..逗陣的..蔡：ㄟㄟ..謝：有空嗎..蔡：有啊..謝：我過去找你好嗎..我這邊..先給你1000的現金...蔡：恩..謝：應該還有..蔡：恩..謝：我過去找你現在喔..蔡：你先給我1000的現金嗎..謝：對對..我剛好身上有..蔡：好好掰掰..謝：好好好..蔡：掰掰..    ⑵、15：08 （通話方向：蔡岳明←謝Ｏ庭）蔡：你在那裏稍等一下..我馬上到..謝：喔..好好.. ①、原譯文編號2（警一卷5 3頁）。 ２ 事實欄：一之㈡，109年9月29日對話 【代稱】被告蔡岳明（0000000000，Ａ手機）：蔡證人謝Ｏ庭（0000000000，Ｂ手機）：謝  ①、原譯文編號1（警一卷54頁）。   ⑴、10：49 （通話方向：蔡岳明←謝Ｏ庭）謝：喂..蔡：喂..謝：到陣的有空嗎..蔡：有啊..謝：恩..我們去一心路吃火鍋..蔡：好啊..OK啊..謝：你可不可以找看看有沒有那個..比較吃得飽的..蔡：好 OK..好我來處理..謝：對..蔡：你那個..處理好了嗎..謝：有有處理好了..蔡：好 OK 好..謝：好..蔡：剩下的事情我來處理..謝：你到了打給我..蔡：好好..謝：打這支喔..蔡：好好掰掰..    ⑵、12：09 （通話方向：蔡岳明→謝Ｏ庭）蔡：喂..謝：恩..蔡：維庭..錢沒有進去..謝：喔..好好..我現在用我現在用..因為剛剛我卡持插在那邊結過斷掉..蔡：好好我等你..謝：好..蔡：掰掰.. ①、原譯文編號2（警一卷54頁）。   ⑶、12：17 （通話方向：蔡岳明←謝Ｏ庭）蔡：喂..謝：喂..好了你看一下..蔡：好我等一下看到..OK..我就過去了..掰謝：好 OK.. ①、原譯文編號3（警一卷54頁）。   ⑷、12：32 （通話方向：蔡岳明→謝Ｏ庭）蔡：喂..謝：喂..蔡：巷口等我..謝：喔好.. ①、原譯文編號4（警一卷54頁）。 ３ 事實欄：一之㈢，109年10月8日對話 【代稱】被告蔡岳明（0000000000，Ａ手機）：蔡證人謝Ｏ庭（0000000000，Ｂ手機）：謝  ①、原譯文編號1（警一卷55頁）。   ⑴、21：29 （通話方向：蔡岳明←謝Ｏ庭）蔡：阿娜..謝：恩鬥陣的..蔡：恩..謝：ㄟ有空嗎..蔡：有啊..但是我不能讓你那個了..謝：我知道我知道..蔡：好好 OK..一樣嗎..謝：一樣..我等一下過去找你..我現在剛下班蔡：你現在剛下班所以的話你要過來我那邊找我..謝：恩恩..你先準備好..蔡：好好..謝：我要很快..蔡：好好..謝：好 OK..蔡：掰掰..謝：阿喂喂..蔡：你說你說..謝：你那個小姐幫我介紹漂亮一點的啊..蔡：好啊好啊 OK..好..謝：好..蔡：我今天給你用漂亮一點..好掰掰..    ⑵、22：17 （通話方向：蔡岳明←謝Ｏ庭）蔡：喂..謝：喂到鎮的..我要到了..蔡：阿你為什麼都不接電話..謝：我手機沒聲..蔡：喔..好 OK..好..謝：好好.. ①、原譯文無編號（警一卷55頁）。 ４ 事實欄：一之㈣，109年10月19日對話 【代稱】被告蔡岳明（0000000000，Ａ手機）：蔡證人謝Ｏ庭（0000000000，Ｃ手機）：謝  ①、原譯文編號1（警一卷56頁）。   ⑴、22：52 （通話方向：蔡岳明←謝Ｏ庭）蔡：喂..謝：喂..在睡喔..蔡：沒啊..謝：喔你再忙嗎蔡：沒你說..謝：恩你怎麼怪怪的..蔡：沒啊哪有..喔稍微在打瞌睡..謝：啊我維尼你知道喔..蔡：我知道謝：啊我維尼你知道喔蔡：我知道謝：阿我..先拿1000給你..我們去吃東西..蔡：OK..好..謝：阿我過去嗎..蔡：如果是這樣我還有辦法接受..謝：對阿對阿..蔡：不要說2手空空..謝：好啊就是大家彼此有個空間..蔡：對阿這樣極限你都做不到我會很難過..謝：好阿..我現在過去嗎..蔡：好..謝：你要接你不要再睡著..蔡：好好..謝：OK 掰掰..    ⑵、23：05 （通話方向：蔡岳明←謝Ｏ庭）蔡：喂..謝：我們到了..蔡：喔好好.. ①、原譯文編號2（警一卷56頁）。 ５ 事實欄：一之㈤，109年11月17日對話 【代稱】被告蔡岳明（0000000000，Ａ手機）：蔡證人謝Ｏ庭（0000000000，Ｄ手機）：謝  ①、原譯文編號1（警一卷58頁）。   ⑴、03：22 （通話方向：蔡岳明←謝Ｏ庭）蔡：喂..謝：喂..逗陣的..我維尼..蔡：我知道..謝：恩啊..有空嗎..蔡：有啊..謝：恩阿..可以嗎..蔡：可以嗎..恩阿不是阿..謝：我先給你..我先那個阿..我門去吃飯我身有500塊..蔡：恩..謝：ㄟ阿ㄟ阿..剩下的我就今天晚上..蔡：明天晚上喔..謝：今天今天..蔡：喔好啦..謝：我現在過去找你..蔡：恩好..謝：好..    ⑵、03：37 （通話方向：蔡岳明←謝Ｏ庭）蔡：喂..謝：我到了喔..蔡：好你在那邊等一下..謝：好..喂喂..蔡：怎麼樣..謝：我們去運動..打球..你那邊有球嗎..（吸器玻璃）蔡：恩我看一下..我整理一下..好不好..謝：拜託一下拜託一下..蔡：好好..謝：掰掰 ①、原譯文編號2（警一卷58頁）。 ６ 事實欄：一之㈥，109年10月20日對話 【代稱】被告蔡岳明（0000000000，Ａ手機）：蔡證人謝Ｏ庭（0000000000，Ｃ手機）：謝證人吳Ｏ勇（0000000000，Ｃ手機）：吳  ①、原譯文編號1（警一卷57頁）。   ⑴、01：32 （通話方向：蔡岳明←謝Ｏ庭）蔡：喂..謝：恩鬥陣的..蔡：鑰匙阿謝：沒有啊沒有在我車上阿..蔡：是喔..謝：對阿因為你打給我時我就找過了阿..蔡：幹我的鑰匙真的不見了..謝：什麼鑰匙啊..蔡：摩托車鑰匙而已..謝：考腰你怎麼辦..蔡：我現在用的是備用的..謝：喔那還好還好你可以打一支備用的..蔡：但是我那一台就摩托車的鑰匙在上面..謝：可是又沒有在我這裡..你有沒有回去剛剛　　那裏找..蔡：好等一下我在過去那裏看看好了..謝：可以忙煩你跑一趟嗎..我朋友那一邊..蔡：好啊..謝：我朋友他的..ㄟ阿..說想要請我們吃飯..　　去一心路吃..蔡：喔 OK..好好..謝：好現在現在..蔡：哪邊阿..謝：就上次你來這邊..蔡：你說喔喔我知道我知道..OK..謝：要麻煩你..蔡：勇阿那邊是不是阿..謝：要麻煩你速度一下..不然我被他催..蔡：好 OK..謝：好..    ⑵、02：10 （通話方向：蔡岳明→吳Ｏ勇）吳：喂..蔡：喂..勇阿..吳：恩..蔡：你差不多可以出來了..吳：好..蔡：好.. ①、原譯文（警一卷57頁）。 ７ 事實欄：一之㈦，109年10月31日對話 【代稱】被告蔡岳明（0000000000，Ａ手機）：蔡證人吳Ｏ勇（0000000000，Ｃ手機）：吳  ①、原譯文編號1（警一卷59頁）。   ⑴、01：26 （通話方向：蔡岳明←吳Ｏ勇）蔡：喂..吳：你在幹嘛..蔡：喔沒啊..在家..吳：假如你來我這裡一半..你有那個嗎..蔡：一半..阿娜你再說一次..吳：我跟你借500..蔡：你說上一次..吳：ㄟ阿我想跟你借一個500..蔡：借500喔..吳：ㄟ阿我自己要那個的..蔡：你誰..吳：勇阿..蔡：喔..好啊..你什麼時候..吳：我最晚星期一給你..我等一下先拿200給　　.因為我身上不夠那裏..蔡：好啊我等一下繞過去你那裏..吳：會很久嗎..蔡：不會不會..吳：好好謝謝..蔡：OKOK..    ⑵、01：36 （通話方向：蔡岳明←吳Ｏ勇）吳：喂..蔡：喂..你沒辦法過來嗎..吳：你說維尼載我去的那裏嗎..蔡：ㄟ阿..吳：我要騎摩托車過去..蔡：全聯那一間你知道嗎..吳：喔好啊好啊..蔡：好 ①、原譯文編號2（警一卷59頁）。   ⑶、01：54 （通話方向：蔡岳明←吳Ｏ勇）吳：喂..我到了..蔡：喔你等一下.. ①、原譯文編號3（警一卷59頁）。   ⑷、09：26 （通話方向：蔡岳明←吳Ｏ勇）蔡：喂吳：喂，我在ＯＯ7超商蔡：OK，好好，我等一下過去 ①、原譯文編號3（警一卷59頁）。   ⑸、09：36 （通話方向：蔡岳明←吳Ｏ勇）蔡：我現在過去，我大概5分鐘到吳：好 ①、原譯文編號3（警一卷59頁）。 ８ 事實欄：一之㈧，109年11月24日對話 【代稱】被告蔡岳明（0000000000，Ａ手機）：蔡證人吳Ｏ勇（0000000000，Ｃ手機）：吳  ①、原譯文編號1（警一卷60頁）。   ⑴、00：44 （通話方向：蔡岳明←吳Ｏ勇）蔡：喂..吳：喂..你有辦法來我這裡嗎..5福路..蔡：好啊..吳：溫莎堡這裡..蔡：好..阿不過..吳：我那個現金10號再拿給你..好嗎..蔡：幹姿麻你都..吳：因為我...蔡：都拖拖拖..吳：最近我到警察局去...我上次那個朋友..蔡：好好好..吳：你現在要過來..蔡：靠腰..吳：我等一下現金給你..蔡：好阿好阿..吳：5福路喔..蔡：好..吳：謝謝..    ⑵、01：48 （通話方向：蔡岳明→吳Ｏ勇）蔡：喂..吳：恩..蔡：我要到了喔..吳：你在溫莎寶嗎..蔡：ㄟ阿..對阿..吳：好我現在走出去..蔡：好.. ①、原譯文（警一卷60頁）。 ９ 事實欄：一之㈨，109年9月16日對話 【代稱】被告蔡岳明（0000000000，Ａ手機）：蔡證人陳Ｏ明（0000000000，Ｅ手機）：陳  ①、原譯文編號1（警一卷61頁）。   ⑴、20：15 （通話方向：蔡岳明←陳Ｏ明）陳：喂..蔡：喂..陳：兄弟..是我..蔡：你誰..陳：我你好朋友..蔡：你說..怎麼樣..陳：我這邊有15塊要麻煩你..有沒有車子..蔡：你說你那邊有4塊陳：15塊..蔡：15快喔..陳：恩..蔡：你說一天半嗎..陳：恩恩..對對..蔡：好 OK..陳：麻煩你..蔡：OK..掰掰..陳：那個..做漂亮喔點就好了..蔡：阿上次不是..陳：我知道阿..我怕你會忘記阿..蔡：阿你之前的有沒有要給我阿..陳：恩..蔡：沒關係..OKOK..下一趟..陳：恩..蔡：好 OK..我這次一樣沒有打折..陳：好啦好啦蔡：就直接..下次記的..陳：好好..蔡：好..陳：跟我們昨天見面..蔡：好 OK 就不要再講了..陳：OK..蔡：OK..掰掰..陳：掰掰..    ⑵、20：47 （通話方向：蔡岳明→陳Ｏ明）（女生接）女：喂..蔡：喂..你ㄤㄟ..女：你到了喔..蔡：恩拉叫他過去.女：好好.蔡：不要每一次都讓我在哪裡等..你們很過分女：好好派塞我不知道你到了..蔡：沒拉我知道 OK..你現在可以過去了..女：你說怎麼樣..蔡：可以過去了..女：好..（明阿人在那裏等很久了）.. ①、原譯文編號2（警一卷62頁）。 10 事實欄：一之㈩，109年10月20日對話 【代稱】被告蔡岳明（0000000000，Ａ手機）：蔡證人陳Ｏ明（0000000000，Ｅ手機）：陳  ①、原譯文編號1（警一卷62頁）。   ⑴、20：31 （通話方向：蔡岳明←陳Ｏ明）蔡：喂..陳：你在睡喔..蔡：你誰阿..陳：我你窯ㄟ..誰..蔡：沒在睡..騎摩托車..我沒聽到你說..陳：阿5福路阿..蔡：好掰掰..陳：一次都給你阿..蔡：阿..陳：我做一次..欠你的都給你..蔡：好我過去..好掰掰..陳：好掰掰..    ⑵、21：03 （通話方向：蔡岳明→陳Ｏ明）陳：喂..蔡：喂..你到了嗎我要到了..陳：好好我馬上到..蔡：好掰掰.. ①、原譯文編號2（警一卷62頁）。 11 事實欄：一之，109年10月30日對話 【代稱】被告蔡岳明（0000000000，Ａ手機）：蔡證人陳Ｏ明（0000000000，Ｅ手機）：陳  ①、原譯文編號1（警一卷6）。   ⑴、15：43 （通話方向：蔡岳明←陳Ｏ明）蔡：喂..陳：喂..窯ㄟ..蔡：你誰..陳：我妳窯ㄟ..誰..蔡：恩..阿娜..陳：我要5福路阿..4點半可以過來嗎..蔡：恩好啊..陳：好麻煩你謝謝..蔡：阿娜個..5福路那邊..陳：ㄟ阿..蔡：好 OK..陳：拜託啦..蔡：好..掰..陳：謝謝..    ⑵、16：34 （通話方向：蔡岳明←陳Ｏ明）陳：哈樓..蔡：恩阿娜..陳：快到了嗎..蔡：快到了快到了..我快到了..陳：我出們了..蔡：好..OK 好掰掰.. ①、原譯文編號2（警一卷63頁）。 12 事實欄：一之，109年10月30日對話 【代稱】被告蔡岳明（0000000000，Ａ手機）：蔡證人陳Ｏ明（0000000000，Ｅ手機）：陳  ①、原譯文編號1（警一卷64頁）。   ⑴、20：38 （通話方向：蔡岳明←陳Ｏ明）蔡：ㄟ..陳：喂..蔡：恩..陳：你有看到訊息..蔡：訊息..怎麼了..陳：我有傳給你..蔡：我看一下..陳：好啊看你什麼時候有空..蔡：喔好..陳：過來找我..蔡：我看一下..掰掰..陳：好 OK..九點多之前就可以了..蔡：好掰掰..陳：好掰掰..    ⑵、20：40 （通話方向：蔡岳明←陳Ｏ明）蔡：喂..陳：恩..蔡：你是明阿喔..陳：ㄟ拉..蔡：你說什麼時候..陳：九點多之前就可以了..蔡：什麼東西5點多之前..陳：九點多..還沒九點..蔡：喔我一樣過去是不是啦..陳：ㄟ阿麻煩妳啊..蔡：好好我跟你講..等一下喔..陳：恩..蔡：可不可以稍微晚一點點阿..我下去陪我母　　親吃一下飯..陳：差不多幾點..蔡：應該差不多要陪他半個小時..陳：好啦好啦..蔡：我 OK 時打給你..陳：你用漂亮一點..蔡：好好..陳：好啦好啦..蔡：掰掰.. ①、原譯文編號2（警一卷64頁）。   ⑶、21：17 （通話方向：蔡岳明→陳Ｏ明）蔡：喂..陳：喂..蔡：我現在要出發了..陳：好啊好啊..蔡：好 OK..陳：你知道我家嗎..蔡：恩知道..陳：好..蔡：OK..掰掰.. ①、原譯文編號3（警一卷64頁）。   ⑷、21：36 （通話方向：蔡岳明→陳Ｏ明）陳：恩..蔡：喂..陳：你到了喔..蔡：沒..你家幾巷啊..我突然忘記了..陳：你在我家那個..蔡：幾巷阿..陳：41巷..蔡：41巷..好..大亨嗎..陳：祥啊蔡：大祥..恩恩靠背阿..你爸不認識字你還給　　我糾正..陳：恩恩..蔡：好啊掰掰陳：好我馬上回去..蔡：好好..掰掰.. ①、原譯文編號4（警一卷66頁）。   ⑸、21：38 （通話方向：蔡岳明→陳Ｏ明）蔡：喂..陳：恩..蔡：我到了..陳：你等我一下..蔡：是不是20號..陳：ㄟ阿..你..那個前面有一個洗衣店..蔡：甚麼東西..喔我知道陳：你在那裏等我..蔡：好掰掰.. ①、原譯文編號5（警一卷66頁）。 13 事實欄：一之，109年11月24日對話 【代稱】被告蔡岳明（0000000000，Ａ手機）：蔡證人陳Ｏ明（0000000000，Ｅ手機）：陳  ①、原譯文編號1（警一卷65頁）。   ⑴、16：42 （通話方向：蔡岳明←陳Ｏ明）蔡：喂..陳：喂..志阿..蔡：恩..陳：搖ㄟ..蔡：喔喔..恩恩..你說你說..陳：你都把我忘記了..蔡：你都100年出現一次我當然..沒拉..陳：喔..蔡：你太久沒找我了..陳：我要那個..蔡：你說..陳：我要5福路啊蔡：一心路喔..陳：恩就是..蔡：一心路..陳：5福路就好了拉..蔡：喔喔好好好..陳：我在家..我在家等你..蔡：好好..陳：謝謝..蔡：但是我人在外面可能要一點時間..陳：好好..幫我做漂亮一點..蔡：好好掰掰..陳：好..蔡：你靠腰喔..你沒吃飽喔..你電話..陳：好啦..    ⑵、17：42 （通話方向：蔡岳明→陳Ｏ明）陳：喂..蔡：恩..我快到你家了..陳：好..我再丟垃圾而已..蔡：好掰掰..陳：掰掰 ①、原譯文編號2（警一卷65頁）。 14 事實欄：一之，109年11月24日對話 【代稱】被告蔡岳明（0000000000，Ａ手機）：蔡證人陳Ｏ明（0000000000，Ｅ手機）：陳  ①、原譯文編號1（警一卷67頁）。   ⑴、21：52 （通話方向：蔡岳明←陳Ｏ明）蔡：喂..怎麼了..陳：你再忙嗎..蔡：等一下要陪我媽吃一下飯..你說..陳：我這邊只有400塊吃飯而已..蔡：OK 阿..好阿好阿 等一下我過去..陳：等一下..蔡：好好好..300塊嗎..陳：400..我這邊400塊而已..蔡：好好OK..我等一下吃完飯出發時跟你說一　　下..陳：好我先去洗個澡..蔡：好掰掰..    ⑵、23：34 （通話方向：蔡岳明→陳Ｏ明）陳：喂..蔡：喂..到了..下來了..陳：好.. ①、原譯文編號2（警一卷67頁）。